【裁判字號】    91,小上,33
【裁判日期】    920108
【裁判案由】    給付水費
【裁判全文】
臺灣基隆地方法院民事裁定                          九十一年度小上字第三三號
    上  訴  人  甲○○
    訴訟代理人  羅華卿
    被  上訴人  台灣省自來水股份有限公司第一區管理處
    法定代理人  趙文雄
右當事人間請求給付水費事件，上訴人對於中華民國九十一年十月七日本院基隆簡易
庭九十一年度基小字第五八七號第一審判決提起上訴，本院第二審合議庭裁定如左：
    主      文
上訴駁回。
第二審訴訟費用新臺幣壹佰伍拾柒元由上訴人負擔。
    理      由
一、按關於請求給付金錢或其他代替物或有價證券之訴訟，其標的金額或價額在新臺
    幣（下同）十萬元以下者，適用民事訴訟法第二編第四章所定之小額程序；對於
    小額程序之第一審裁判之上訴，非以其違背法令為理由，不得為之，民事訴訟法
    第四百三十六條之八、第四百三十六條之二十四第二項分別定有明文。所謂判決
    違背法令係指判決不適用法規或適用不當者而言，且依同法第四百三十六條之二
    十五規定，上訴狀應記載上訴理由，並表明原判決所違背之法令及其具體內容，
    以及依訴訟資料可認為原判決有違背法令之具體事實，上訴狀或理由書如未依此
    項方法表明者，即難認為已對小額訴訟第一審判決之違背法令有具體之指摘。又
    上訴理由如僅引用原審判決時之攻擊防禦方法作為上訴理由，應認為未對原審判
    決有何具體之指摘，不得謂已合法表明上訴理由，其上訴均難認為合法。
二、查本件訴訟標的金額為五千三百二十七元，上訴人對於小額訴訟之第一審判決提
    起上訴，其上訴理由略以：已搬離水錶裝設房屋六年之久，被上訴人請求之水費
    並非上訴人所使用，不應由上訴人負擔，且被上訴人並未按月抄錶計費，逕依以
    前情形而算錶收費等語。經核其上訴理由主張被上訴人請求之水費非其所使用部
    分，仍引用原審判決時之攻擊防禦方法，另主張被上訴人未按月抄錶計費部分，
    僅係質疑被上訴人請求之金額，並未具體指出原審判決有如何違背法令情事，更
    未指明原審判決所違反之法令條項及其具體內容，以及依訴訟資料可認原判決違
    背法令之具體事實，參諸前開說明，自不得謂已合法表明上訴理由。上訴人復未
    於提起上訴後二十日內補正合法之上訴理由書，依民事訴訟法第四百三十六條之
    三十二第二項準用同法第四百七十一條第一項之規定，上訴人之上訴顯難認為合
    法，並毋庸命其補正，應予駁回。
三、本件上訴費用為一百五十七元（裁判費八十九元、送達郵費六十八元），應由上
    訴人負擔，爰確定如主文第二項所示。
四、據上論結，本件上訴不合法，依民事訴訟法第四百三十六條之三十二第二項、第
    四百七十一條第一項、第四百四十四條第一項前段、第四百三十六條之三十二第
    一項、第四百三十六條之十九第一項、第九十五條、第七十八條，裁定如主文。
中      華      民      國    九十二    年      一      月      八      日
~B臺灣基隆地方法院民事庭
~B    審判長法官  李木貴
~B    法      官  王美婷
~B    法      官  陳湘琳
右為正本係照原本作成。
不得抗告。
中      華      民      國    九十二    年      一      月      十      日
~B    法院書記官  陳錦進


司法院資訊處製作；財團法人民間司法改革基金會備份。
